臺北高等行政法院裁定　　　　　　　　　　　　　　九十三年度訴字第一八八二號
　　原　　　告　甲○○
　　被　　　告　財政部臺灣省北區國稅局
　　代　表　人　許虞哲（局長）
　　送達代收人　乙○○
右當事人間因八十五年度綜合所得稅事件，原告不服財政部中華民國九十三年一月九
日台財訴字第０九二００七四九二三號訴願決定，提起行政訴訟，本院裁定如左：
    主  文
原告之訴駁回。
訴訟費用由原告負擔。
    理  由
一、被告代表人原為林吉昌，於訴訟中變更為許虞哲，經其具狀聲明承受訴訟，核無
    不合，應予准許，合先敘明。
二、按撤銷訴訟之提起，應於訴願決定書送達後二個月之不變期間內為之，此為行政
    訴訟法第一百零六條第一項前段所明定。查原告係於九十三年一月十五日收受財
    政部中華民國九十三年一月九日台財訴字第０九二００七四九二三號訴願決定書
    ，此有財政部郵務送達證書一份附訴願卷可稽，原告提起本件行政訴訟之期間，
    應自九十三年一月十六日起算，原告址設台北縣扣除在途期間二日，至九十三年
    三月十八日即已屆滿。原告遲至九十三年六月八日始向本院提起本件行政訴訟，
    此有本院加蓋於訴狀上收文戳記所載日期可考，顯已逾法定不變期間。其提起本
    件訴訟依首開法條規定，顯非合法，應予駁回。
三、原告雖辯稱原訴願決定書關於其負責之「鴻仁中醫診所」繕為「健君診所」係屬
    附記錯誤，未合法送達云云。然按送達係以交付應送達之文書於應受送達人即屬
    合法，最高法院二十九年抗字第三九七號著有判例可資參考。查本件訴願決定書
    既已載明訴願人為原告，且原告亦於九十三年三月二十九日向財政部訴願委員會
    提出之申請書說明欄第一項表明：「緣申請人係鴻仁中醫診所之負責人，八十五
    年度綜合所得稅事件訴願案，業經貴部於九十三年一月九日作成財訴字第０九二
    ００七四九二三號訴願決定書，並經申請人於九十三年一月十四日（註：送達證
    書係載為九十三年一月十五日）收訖在案，．．．」，分別有該訴願決定書及該
    申請書附財政部訴願卷可佐，足見本件訴願決定書訴願人係為原告無誤，而原告
    確亦於九十三年一月十五日收受本件訴願決定書無疑，是本件訴願依前開判例說
    明自已生合法送達之效力。至該訴願決定書內容是否有誤，或不當之處
    ，要屬原告提起合法行政訴訟後應予審究之實體問題，核與送達無涉，原告以原
    訴願決定書關於其負責之診所名稱有誤為由，認本件未經合法送達云云，顯有誤
    會，併予敘明。
四、據上，依行政訴訟法第一百零七條第一項第六款、第一百零四條、民事訴訟法第
    九十五條、第七十八條，裁定如主文。
中　　華　　民　　國　　九十三　　　年　　　十　　　　月　　　十九　　　日
                 臺 北 高 等 行 政 法 院   第 六 庭
                                審 判 長 法  官　　林  樹  埔
                                         法  官　  曹  瑞  卿
                                         法  官    許  瑞  助
右為正本係照原本做成。
如不服本裁定，應於送達後十日內，向本院提出抗告狀(須按他造人數附繕本)。
中　　華　　民　　國　　九十三　　　年　　　十　　　　月　　　十九　　　日
　                                        書記官   蔡  逸  萱
